【裁判字號】    95,抗,872
【裁判日期】    950719
【裁判案由】    假扣押
【裁判全文】
臺灣高等法院民事裁定                   95年度抗字第872號
抗  告  人  鴻運電子股份有限公司
兼法定代理
人          甲○○
上列抗告人與相對人間假扣押事件，抗告人對於中華民國95年5
月3 日臺灣臺北地方法院95年度裁全字第5505號裁定，提起抗告
，本院裁定如下：
    主  文
抗告駁回。
抗告費用由抗告人負擔。
    理  由
一、按債權人就金錢請求或得易為金錢請求之請求，欲保全強制
    執行者，得聲請假扣押；假扣押，非有日後不能強制執行或
    甚難執行之虞者，不得為之；請求及假扣押之原因，應釋明
    之，前項釋明如有不足，而債權人陳明願供擔保或法院認為
    適當者，法院得定相當之擔保，命供擔保後為假扣押，民事
    訴訟法第522 條第1 項、第523 條第1 項、第526 條第1 項
    及第2 項分別定有明文。
二、抗告人抗告意旨略以：本件相對人以抗告人與其簽訂之綜合
    授信約定書影本為證，向原法院對鴻運電子股份有限公司（
    下稱鴻運公司）及連帶保證人甲○○於其所列借款範圍內聲
    請假扣押，惟相對人未就鴻運公司是否確有未依約還款之事
    實為釋明，亦未就日後是否確有不能執行或甚難執行之事由
    為釋明，與民事訴訟法第523 條第1 項、第526 條第1 項之
    規定不符，求予廢棄等語。
三、經查：抗告人與相對人於民國（下同）94年6 月6 日簽訂綜
    合授信契約，契約期限為2年，有綜合授信契約影本1紙在卷
    可證（見原審卷第4頁至第4頁背面）。又相對人於原法院業
    據提出網路下載之抗告人公司相關訊息，顯示抗告人公司分
    別於95年4 月26日、27日、28日3天共有8筆退票紀錄，嗣於
    本院提出抗告人公司最近3 個月重大訊息公告，顯示抗告人
    公司自95年4 月24日起至同年6 月28日止，共有156 筆退票
    記錄；於同年5月3日、15日均有其向非金融機構借款尚未償
    還餘額記錄；於同年6月6日遭主管機關公告終止普通股上市
    買賣紀錄，有相對人提出之抗告人公司個股相關訊息及前揭
    訊息公告影本附卷可稽（見原審卷第6 頁、本院卷第19頁至
    第40頁）。足見相對人對於抗告人無資力清償債務，有日後
    難以執行或甚難執行之虞等事實已予釋明，並陳明願供擔保
    ，請求准予假扣押。原法院准許相對人假扣押之聲請，核與
    首揭規定並無不符，是抗告人指摘原裁定不當，求予廢棄，
    為無理由，應予駁回。
四、據上論結，本件抗告為無理由，爰裁定如主文。
中    華    民    國    95    年    7    月    19     日
                  民事第四庭  審判長  法  官  張劍男
                                      法  官  郭松濤
                                      法  官  丁蓓蓓
正本係照原本作成。
本裁定除以適用法規顯有錯誤為理由，並經本院許可外，不得再
抗告。如提起再抗告，應於收受後10日內委任律師為訴訟代理人
向本院提出再抗告狀。並繳納再抗告費新台幣１千元。
中    華    民    國    95    年    7     月    20    日
                                      書記官  張淑芬


司法院資訊處製作；財團法人民間司法改革基金會備份。
